Images des répertoires du notaire François Robineau pour l'étude XXVII
Archives nationales de France
Images des répertoires du notaire François Robineau pour l'étude XXVII
17 octobre 1744 - 31 décembre 1766
MC/RE/XXVII/4 - MC/RE/XXVII/6
Etude XXVII; Robineau, François (17..-17..)
3 registres
Archives nationales de France
Minutes et répertoires: la loi 2008-696 du 15 juillet 2008 relative aux archives a fixé à 75 ans à compter de la date de l'acte, ou à 25 ans à compter de la date du décès de l'intéressé si ce délai est plus bref, le délai de communication des minutes et répertoires des notaires; ce délai est porté à 100 ans à compter de la date de l'acte si le document se rapporte à un mineur (code du Patrimoine, articles L213-2, 4e d et 5e).
Autres documents de l'étude (dossiers de clients, comptabilité...): s'agissant d'archives privées, ces documents sont communicables selon les modalités fixées par le déposant ou le donateur.
Certains documents ne sont pas accessibles sous leur forme originale en raison de leur mauvais état de conservation.
Registres entrés aux Archives nationales en 1939.
Images des répertoires de l’étude XXVII
Archives de l'étude XXVII
répertoire d'officier public ministériel
- Répertoire chronologique pour la période du 17 octobre 1744 au 31 décembre 1752, 17 octobre 1744 - 31 décembre 1752; MC/RE/XXVII/4; Un registre de 445 feuillets de papier manuscrits, hauteur 35,5 x largeur 23 cm, composé de 44 cahiers foliotés par le notaire. Le registre est en assez bon état. A signaler: les feuillets 29 et 202 sont en partie déchirés; le feuillet 62 bis est en partie arraché; les feuillets 206 et 238 bis sont des encarts; pages vierges entre les feuillets 272-273 et 384 bis-385.
  Le répertoire contient les informations suivantes: 1. nature de l'acte passé en minute; 2. nom, prénom, domicile des parties; 3. date du jour.
  répertoire
  - Liste chronologique des actes pour la période du 17 octobre au 29 décembre 1744, 17 octobre - 29 décembre 1744; 1 r°-4 v°; 4 feuillets
  - Liste chronologique des actes pour la période du 2 janvier au 31 décembre 1745, 2 janvier - 31 décembre 1745; 5 r°-44 v°; 40 feuillets
  - Liste chronologique des actes pour la période du 1er janvier au 31 décembre 1746, 1er janvier - 31 décembre 1746; 45 r°-87 v°; 43 feuillets
    - du 1er janvier au 30 juin 1746, 1er janvier - 30 juin 1746; 45 r°-66 v°; 22 feuillets
    - du 1er juillet au 31 décembre 1746, 1er juillet - 31 décembre 1746; 66 v°-87 v°; 22 feuillets
  - Liste chronologique des actes pour la période du 2 janvier au 31 décembre 1747, 2 janvier - 31 décembre 1747; 88 r°-41 v°; 55 feuillets
    - du 2 janvier au 30 juin 1747, 2 janvier - 30 juin 1747; 88 r°-112 r°; 25 feuillets
    - du 1er juillet au 31 décembre 1747, 1er juillet - 31 décembre 1747; 112 r°-141 v°; 30 feuillets
  - Liste chronologique des actes pour la période du 2 janvier au 31 décembre 1748, 2 janvier - 31 décembre 1748; 142 r°-197 bis v°; 56 feuillets
    - du 2 janvier au 30 juin 1748, 2 janvier - 30 juin 1748; 142 r°-167 r°; 26 feuillets
    - du 1er juillet au 31 décembre 1748, 1er juillet - 31 décembre 1748; 167 v°-197 bis v°; 31 feuillets
  - Liste chronologique des actes pour la période du 2 janvier au 31 décembre 1749, 2 janvier - 31 décembre 1749; 198 r°-272 v°; 75 feuillets
    - du 2 janvier au 30 juin 1749, 2 janvier - 30 juin 1749; 198 r°-237 v°; 40 feuillets
    - du 1er juillet au 31 décembre 1749, 1er juillet - 31 décembre 1749; 238 r°-272 v°; 35 feuillets
  - Liste chronologique des actes pour la période du 2 janvier au 31 décembre 1750, 2 janvier - 31 décembre 1750; 272 v°-324 v°; 53 feuillets
    - du 2 janvier au 30 juin 1750, 2 janvier - 30 juin 1750; 272 v°-300 r°; 29 feuillets
    - du 1er juillet au 31 décembre 1750, 1er juillet - 31 décembre 1750; 300 v°-324 v°; 25 feuillets
  - Liste chronologique des actes pour la période du 1er janvier au 31 décembre 1751, 1er janvier - 31 décembre 1751; 325 r°-384 v°; 60 feuillets
    - du 1er janvier au 30 juin 1751, 1er janvier - 30 juin 1751; 325 r°-353 v°; 29 feuillets
    - du 1er juillet au 31 décembre 1751, 1er juillet - 31 décembre 1751; 353 v°-384 v°; 32 feuillets
  - Liste chronologique des actes pour la période du 2 janvier au 31 décembre 1752, 2 janvier - 31 décembre 1752; 385 r°-445 v°; 61 feuillets
    - du 2 janvier au 30 juin 1752, 2 janvier - 30 juin 1752; 385 r°-414 r°; 30 feuillets
    - du 1er juillet au 31 décembre 1752, 1er juillet - 31 décembre 1752; 414 r°-445 v°; 32 feuillets
- Répertoire chronologique pour la période du 2 janvier 1753 au 31 décembre 1759, 2 janvier 1753 - 31 décembre 1759; MC/RE/XXVII/5; Un registre de 527 feuillets de papier manuscrits, hauteur 35,5 x largeur 23 cm, composé de 52 cahiers foliotés par le notaire. Le registre est en bon état. A signaler: les feuillets 30, 250, 333, 422 sont déchirés en partie.
  - Liste chronologique des actes pour la période du 2 janvier au 31 décembre 1753, 2 janvier - 31 décembre 1753; 1 r°-83 v°; 83 feuillets
    - du 2 janvier au 30 juin 1753, 2 janvier - 30 juin 1753; 1 r°-39 r°; 39 feuillets
    - du 1er juillet au 31 décembre 1753, 1er juillet - 31 décembre 1753; 39 v°-83 v°; 45 feuillets
  - Liste chronologique des actes pour la période du 2 janvier au 31 décembre 1754, 2 janvier - 31 décembre 1754; 84 r°-147 v°; 65 feuillets
    - du 2 janvier au 30 juin 1754, 2 janvier - 30 juin 1754; 84 r°-114 r°; 31 feuillets
    - du 1er juillet au 31 décembre 1754, 1er juillet - 31 décembre 1754; 114 r°-147 v°; 34 feuillets
  - Liste chronologique des actes pour la période du 2 janvier au 31 décembre 1755, 2 janvier - 31 décembre 1755; 148 r°-221 v°; 74 feuillets
    - du 2 janvier au 30 juin 1755, 2 janvier - 30 juin 1755; 148 r°-182 r°; 35 feuillets
    - du 1er juillet au 31 décembre 1755, 1er juillet - 31 décembre 1755; 182 v°-221 v°; 40 feuillets
  - Liste chronologique des actes pour la période du 2 janvier au 31 décembre 1756, 2 janvier - 31 décembre 1756; 222 r°-302 v°; 80 feuillets
    - du 2 janvier au 30 juin 1756, 2 janvier - 30 juin 1756; 222 r°-264 v°; 43 feuillets
    - du 1er juillet au 31 décembre 1756, 1er juillet - 31 décembre 1756; 265 r°-302 v°; 38 feuillets
  - Liste chronologique des actes pour la période du 1er janvier au 30 décembre 1757, 1er janvier - 30 décembre 1757; 303 r°-360 v°; 58 feuillets
    - du 1er janvier au 30 juin 1757, 1er janvier - 30 juin 1757; 303 r°-332 r°; 30 feuillets
    - du 1er juillet au 30 décembre 1757, 1er juillet - 30 décembre 1757; 332 r°-360 v°; 29 feuillets
  - Liste chronologique des actes pour la période du 2 janvier au 31 décembre 1758, 2 janvier - 31 décembre 1758; 361 r°-444 v°; 84 feuillets
    - du 2 janvier au 29 juin 1758, 2 janvier - 29 juin 1758; 361 r°-399 v°; 39 feuillets
    - du 1er juillet au 31 décembre 1758, 1er juillet - 31 décembre 1758; 400 r°-444 v°; 45 feuillets
  - Liste chronologique des actes pour la période du 2 janvier au 31 décembre 1759, 2 janvier - 31 décembre 1759; 445 r°-527 v°; 83 feuillets
    - du 2 janvier au 30 juin 1759, 2 janvier - 30 juin 1759; 445 r°-487 v°; 43 feuillets
    - du 2 juillet au 31 décembre 1759, 2 juillet - 31 décembre 1759; 487 v°-527 v°; 41 feuillets
- Répertoire chronologique pour la période du 2 janvier 1760 au 31 décembre 1766, 2 janvier 1760 - 31 décembre 1766; MC/RE/XXVII/6; Un registre de 527 feuillets de papier manuscrits, hauteur 35,5 x largeur 23 cm, composé de 52 cahiers foliotés par le notaire. Le registre est en bon état. A signaler: les feuillets 16, 290, 398 sont en partie déchirés; les feuillets 23 bis et 77 bis sont en partie détachés; le feuillet 452 est troué; entre les feuillets 553-554 il y a quelques pages nulles.
  Du feuillet 554 à la fin (f. 557) on trouve le répertoire chronologique des titres nouvels passés en l'exécution de l'édit de décembre 1764.
  - Liste chronologique des actes pour la période du 2 janvier au 31 décembre 1760, 2 janvier - 31 décembre 1760; 1 r°-68 v°; 68 feuillets
    - du 2 janvier au 30 juin 1760, 2 janvier - 30 juin 1760; 1 r°-28 v°; 29 feuillets
    - du 1er juillet au 31 décembre 1760, 1er juillet - 31 décembre 1760; 29 r°-68 v°; 40 feuillets
  - Liste chronologique des actes pour la période du 2 janvier au 31 décembre 1761, 2 janvier - 31 décembre 1761; 69 r°-164 v°; 96 feuillets
    - du 2 janvier au 29 avril 1761, 2 janvier - 29 avril 1761; 69 r°-106 v°; 38 feuillets
    - du 2 mai au 30 août 1761, 2 mai - 30 août 1761; 107 r°-136 v°; 30 feuillets
    - du 1er septembre au 31 décembre 1761, 1er septembre - 31 décembre 1761; 137 r°-164 v°; 28 feuillets
  - Liste chronologique des actes pour la période du 2 janvier au 31 décembre 1762, 2 janvier - 31 décembre 1762; 165 r°-234 v°; 70 feuillets
    - du 2 janvier au 30 juin 1762, 2 janvier - 30 juin 1762; 165 r°-198 v°; 34 feuillets
    - du 1er juillet au 31 décembre 1762, 1er juillet - 31 décembre 1762; 199 r°-234 v°; 36 feuillets
  - Liste chronologique des actes pour la période du 4 janvier au 31 décembre 1763, 4 janvier - 31 décembre 1763; 235 r°-324 v°; 90 feuillets
    - du 4 janvier au 30 avril 1763, 4 janvier - 30 avril 1763; 235 r°-267 v°; 33 feuillets
    - du 1er mai au 31 août 1763, 1er mai - 31 août 1763; 268 r°-300 v°; 33 feuillets
    - du 1er septembre au 31 décembre 1763, 1er septembre - 31 décembre 1763; 301 r°-324 v°; 24 feuillets
  - Liste chronologique des actes pour la période du 1er janvier au 31 décembre 1764, 1er janvier - 31 décembre 1764; 325 r°-389 v°; 65 feuillets
    - du 1er janvier au 30 juin 1764, 1er janvier - 30 juin 1764; 325 r°-357 v°; 33 feuillets
    - du 1er juillet au 31 décembre 1764, 1er juillet - 31 décembre 1764; 358 r°-389 v°; 32 feuillets
  - Liste chronologique des actes pour la période du 2 janvier au 31 décembre 1765, 2 janvier - 31 décembre 1765; 390 r°-464 v°; 75 feuillets
    - du 2 janvier au 30 juin 1765, 2 janvier - 30 juin 1765; 390 r°-426 v°; 37 feuillets
    - du 1er juillet au 31 décembre 1765, 1er juillet - 31 décembre 1765; 427 r°-464 v°; 38 feuillets
  - Liste chronologique des actes pour la période du 4 janvier au 31 décembre 1766, 4 janvier - 31 décembre 1766; 465 r°-553 v°; 89 feuillets
    - du 4 janvier au 30 avril 1766, 4 janvier - 30 avril 1766; 465 r°-491 v°; 27 feuillets
    - du 1er mai au 31 août 1766, 1er mai - 31 août 1766; 492 r°-520 v°; 29 feuillets
    - du 1er septembre au 31 décembre 1766, 1er septembre - 31 décembre 1766; 521 r°-553 v°; 33 feuillets
  - Liste chronologique des titres nouvels pour la période du 23 avril au 11 juin 1765, 23 avril - 11 juin 1765; 554 r°-557 v°; 4 feuillets